【裁判字號】    89,自,1018
【裁判日期】    900403
【裁判案由】    詐欺
【裁判全文】
臺灣臺北地方法院刑事判決                        八十九年度自字第一一八號
    自  訴  人  甲○○
    被      告  乙○○
右列被告因詐欺案件，經自訴人提起自訴，本院判決如左：
    主  文
乙○○意圖為自己不法之所有，以詐術使人將本人之物交付，處拘役貳拾日，如易科
罰金以參佰元折算壹日。
    事  實
一、乙○○於八十九年七月十九日，明知甲○○在臺北市○○街一一五號七樓宏都舞
    廳招募工作人員，因乙○○經濟能力已有困難，竟意圖為自已不法之所有，在上
    址向甲○○誑稱可以率領十位小姐進場作為「班底」，使甲○○陷於錯誤，乃即
    支付乙○○新臺幣（下同）五千元現金暨面額三萬元之支票一紙以供乙○○支應
    「進場車馬費」。詎乙○○得款之後，花用殆盡，避不見面，甲○○方知受騙。
二、案經甲○○提起自訴。
    理  由
一、訊據被告乙○○矢口否認有何詐欺之犯罪事實，辯稱伊有帶二名小姐進場，伊有
    說要還進場費云云。惟查：（一）右揭犯罪事實業據自訴人甲○○迭於本院調查
    、辯論期日，均指訴明確，有本院審判筆錄可憑，並有自訴人所提出之契約書影
    本一份，附卷可查，且經本院於訊問中提示被告辨明無訛，被告自承確係伊所簽
    名、蓋指印（見本院九十年一月九日訊問筆錄），應認自訴意旨可以採信，並無
    違誤；（二）被告先於本院訊問中自承沒有「班底」云云（見本院八十九年十二
    月十四日訊問筆錄），嗣改稱有帶三名小姐過去云云（見本院九十年一月九日訊
    問筆錄），其供詞前後矛盾，已無可採，且被告所稱有上班，有帶三名小姐云云
    ，不僅已經自訴人否認在卷，並稱被告所講三名小姐自訴人都沒看過，其他經理
    人都有照契約履行，都有帶小姐來等語（見本院九十年一月九日訊問筆錄），且
    被告所陳報之證人經本院按址傳喚，均無結果，被告以詐術使人交付金錢後，又
    將騙得款項花用殆盡，仍再三推搪，足認確有詐欺之不法故意。本件事證明確，
    被告犯行堪以認定，應予依法論科。
二、核被告所為向他人以介紹舞廳「班底」為餌，使他人交付現金及支票等財物之行
    為，係犯刑法第三百三十九條第一項之詐欺取財罪。爰審酌被告迄未坦承犯行，
    亦未對自訴人之損害加以補償，縱令損害擴大，足認其悔意不深，惟本件所獲不
    多，危害非鉅，又雖被告曾於七十四年間犯有詐欺案件，已經押抵刑期執行完畢
    ，迄今除本件以外，尚無其他刑案紀錄，有被告之臺灣高等法院檢察署刑案紀錄
    簡覆表一份，附卷可查，足認被告素行尚佳，及其犯罪之動機、目的、手段、所
    生危害等一切情狀，量處如主文所示之刑，以資懲儆。另查被告行為後，刑法第
    四十一條業於九十年一月十日修正公佈施行，於同年月十二日生效，關於易科罰
    金之折算標準，已修正為同法條第一項前段「犯最重本刑為五年以下有期徒刑以
    下之刑之罪，而受六個月以下有期徒刑或拘役之宣告，因身體、教育、執業、家
    庭之關係或其他正當事由，執行顯有困難者，得以一元以上三元以下折算一日，
    易科罰金」，是就形式上觀察，修正前後之法律顯有不同，應認為法律有變更，
    經比較新舊法結果，舊法並無有利於被告，應依刑法第二條第一項前段適用裁判
    時之法律，依修正後刑法第四十一條第一項前段諭知易科罰金折算標準，併此說
    明。
據上論斷，應依刑事訴訟法第三百四十三條、第二百九十九條第一項前段，刑法第二
條第一項前段、第三百三十九條第一項、第四十一條第一項前段，罰金罰鍰提高標準
條例第一條前段、第二條，判決如主文。
中      華      民      國    九十      年      四      月      三      日
                                      臺灣臺北地方法院刑事第六庭
                                          法  官  黃程暉
右正本證明與原本無異。
如不服本判決，應於判決送達後十日內，向本院提出上訴狀。
                                          書記官  張華瓊
中      華      民      國    九十      年      四      月      四      日
附錄本案論罪科刑法條全文
刑法第三百三十九條第一項
意圖為自己或第三人不法之所有，以詐術使人將本人或第三人之物交付者，處五年以
下有期徒刑、拘役或科或併科一千元以下罰金。


司法院資訊處製作；財團法人民間司法改革基金會備份。
